【裁判字號】    94,竹簡,1464
【裁判日期】    950310
【裁判案由】    返還消費借貸款
【裁判全文】
臺灣新竹地方法院民事簡易判決        94年度竹簡字第1464號
原      告  台北富邦商業銀行股份有限公司
                        1‧2.
法定代理人  甲○○
訴訟代理人  乙○○
            戊○○
            高一仁
被      告  丙○○
上列當事人間返還消費借貸款事件，本院於民國95年2月24日辯
論終結，判決如下：
    主  文
原告之訴駁回。
訴訟費用由原告負擔。
    事實及理由
一、程序部分：
(一)、原告於起訴時，原係列丁○○（原名梁正霖）、丙○○為共
    同被告，嗣於訴訟中撤回對丁○○之訴訟，因丁○○並未於
    期日到場，於原告撤回前，其亦未為本案之言詞辯論，依民
    事訴訟法第262條第1項但書之規定，原告所為對丁○○訴訟
    之撤回，毋須得到丁○○之同意，是原告對丁○○訴之撤回
    ，應予准許，合先敘明。
(二)、按被告不抗辯法院無管轄權，而為本案之言詞辯論者，以其
    法院為有管轄權之法院，民事訴訟法第25條定有明文。查
    本件兩造間之信用卡約定條款第27條約定：「因本契約涉訟
    時，同意以臺灣士林地方法院或臺灣士林地方法院內湖簡易
    庭為第一審管轄法院。但法律有專屬管轄之特別規定者，從
    其規定」，足認兩造間顯有合意定臺灣士林地方法院或臺灣
    士林地方法院內湖簡易庭作為管轄法院之情，故依民事訴訟
    法第24條規定，本院本無管轄權，惟因被告不抗辯本院無管
    轄權，而為本案之言詞辯論，揆諸首開法條規定意旨，應認
    本院有管轄權。
二、原告主張：原告之名稱原為富邦商業銀行，嗣於民國（下同
    ）94年1月1日與台北銀行合併後成為台北富邦商業銀行股份
    有限公司，合先敘明。訴外人丁○○與被告丙○○於88年11
    月16日向原告申請辦理信用卡，並辦理附卡使用，與原告訂
    立信用卡申請書及約定條款，並約定正、附卡持有人就個別
    使用信用卡所生應付帳款互負連帶清償責任。又依上開約定
    ，被告得於原告之特約商店記帳消費，並應於當期繳款截止
    日12日前繳清，或以循環信用利息繳付最低應繳金額以上之
    款項予原告，若逾期未繳，則視為全部到期，應就其全部應
    付帳款一次全數繳清，並按年息百分之19.69計算利息，及
    按前開利率百分之10計算違約金。詎訴外人丁○○與被告丙
    ○○至94年6月26日止，尚有本金新臺幣（下同）115,336
    元、利息7,833元，總計123,169元之消費帳款、費用及利息
    未予繳納，依約定條款之規定，被告即喪失期限之利益，應
    將所欠帳款一次清償，惟屢經催討仍未獲清償，為此爰依消
    費借貸及兩造間信用卡契約之法律關係提起本件訴訟，並聲
    明：被告應給付原告123,169元，及其中115,336元，自94
    年7月13日起至清償日止，按年息百分之19.69計算之利息，
    暨按前開利率百分之10計算之違約金。
三、被告則以：信用卡申請書上附卡部分之簽名並非被告本人之
    字跡，而原告銀行並未向被告徵信，被告本人未同意此申請
    ，為何要負連帶責任等語資為抗辯，並聲明：原告之訴及假
    執行之聲請均駁回。
四、得心證之理由：
(一)、原告主張訴外人丁○○與被告丙○○向其申請信用卡，並為
    辦理附卡使用，依契約規定信用卡正卡持卡人及附卡持卡人
    就個別使用信用卡所生應付款項互負連帶清償責任，被告應
    就積欠之123,169元負連帶責任之事實，固據其提出與其所
    述相符之公司變更登記表、經濟部函、信用卡申請書、信用
    卡約定條款、消費款明細資料、滯納利息款明細資料等件為
    證，然為被告所否認，並以信用卡申請書附卡部分之簽名非
    被告本人字跡等語置辯。是本院所應審究者，在於系爭信用
    卡申請書上附卡部分之簽名，是否為被告丙○○本人所簽名
    ，是否應對原告負清償責任？
(二)、按當事人主張有利於己之事實者，就其事實有舉證之責任；
    私文書應由舉證人證其真正，但他造於其真正無爭執者，不
    在此限，民事訴訟法第277條前段、第357條分別定有明文。
    本件被告既否認原告提出之信用卡申請書上附卡部分「丙○
    ○」簽名之真正，自應由原告就該信用卡申請書上附卡部分
    簽名之真正負舉證責任。經查，被告丙○○於95年2月10日
    當庭書寫之簽名筆跡與原告提出信用卡申請書上「丙○○」
    之簽名筆跡，經肉眼互為比對判斷，於筆順、書寫、轉折等
    特徵上均有所差異，可知兩者非出於同一人書寫，堪認被告
    所辯信用卡之附卡申請書確非其本人所申請及簽名等情為真
    實。則被告既未與原告簽訂信用卡契約，原告依信用卡契約
    之約定請求被告就上開消費款負清償責任，顯無理由，而不
    足採。
(三)、從而，原告依消費借貸及兩造信用卡契約之法律關係，訴請
    被告應給付原告123,169元，及其中115,336元，自94年7月
    13日起至清償日止，按年息百分之19.69計算之利息，暨按
    前開利率百分之10計算之違約金，於法尚屬無據，應予駁回
    。
五、據上論結，本件原告之訴為無理由，依民事訴訟法第436條
    第2項、第78條，判決如主文。
中    華    民    國    95    年    3    月    10    日
                  新竹簡易庭    法  官  彭淑苑
以上正本係照原本做成。
如對本判決上訴，須於判決送達後20日內向本院提出上訴狀。
                                書記官 張永榮
中    華    民    國    95    年    3    月    10    日


司法院資訊處製作；財團法人民間司法改革基金會備份。
